【裁判字號】    99,交抗,1371
【裁判日期】    990531
【裁判案由】    違反道路交通管理處罰條例
【裁判全文】
臺灣高等法院交通事件裁定            99年度交抗字第1371號
抗  告  人  甲○○
上列抗告人因違反道路交通管理處罰條例案件，不服臺灣臺北地
方法院中華民國九十九年五月十一日所為裁定（九十九年度交聲
字第六五二號），提起抗告，本院裁定如下：
    主  文
抗告駁回。
    理  由
一、原異議意旨略以：異議人因當時有看到紅線，但找不到劃紅
    線之理由，故認定該紅線為私人所畫，將車停放該處，以致
    被拖吊，故警察之舉發顯有錯誤，向法院聲明異議云云。
二、原裁定以按道路交通管理處罰條例第八十七條規定，得向法
    院聲明異議之標的，以公路交通主管機關所設交通裁決單位
    所為之裁決處分為限，不及於警察機關所為之舉發，若於裁
    決前逕就後者聲明異議，因道路交通管理處罰條例及道路交
    通案件處理辦法未設有於裁決處分作成前得預為聲明不服之
    規定，而刑事訴訟法第三百四十九條但書規定：「判決宣示
    後送達前之上訴亦有效力」，性質上亦非處理道路交通違規
    案件所得準用，其異議即不合法。查本件僅有警員所開立之
    舉發違反道路交通管理事件通知單，主管機關即臺北區監理
    所就本件尚未開立裁決書，可見異議人於接獲裁決書前，逕
    就警察機關所為之舉發異議，其聲明異議，顯非適法。
三、本院經核閱卷證，認原裁定並無不當。抗告意旨略以：抗告
    人只是一普通國民，不熟法令條文，但就事實來陳述，希望
    能夠討回公道，且我是向櫃台討教後才提出申訴，如果說我
    程式不合法，不知要向何人討教，難不成每次都要找律師，
    找司法黃牛或是全民都讀法律，不解？本次抗告只是想爭個
    是非，如果那種地方都要劃紅線，那就快把那些死要錢的停
    車格塗掉，否則就認錯發還我的停車費並將該筆紅單註銷或
    是去罰那些不負責任的公務員云云。惟查道路交通管理處罰
    條例第八十七條第一項規定：「受處分人，不服第八條主管
    機關所為之處罰，得於接到裁決書之翌日起十五日內，向管
    轄地方法院聲明異議。」，是受處分人所異議之對象，係主
    管機關所為之裁決，為行政機關所為具行政罰性質之行政處
    分，至司法機關即管轄地方法院所審理者，則係該裁決是否
    合法，為特殊之行政救濟程序。質言之，司法機關之管轄權
    ，乃屬後續管轄權，而行政機關之管轄權，方屬原始管轄權
    ，此主要係行政處分之本質使然，亦兼具減輕司法機關負擔
    之功能。職是，若交通主管機關於案件經舉發而繫屬後，尚
    未為裁決，其原始管轄權既未消滅，則司法機關之後續管轄
    權自未產生，尚無發動司法權之必要，故交通違規人於交通
    主管機關裁決前，先向管轄地方法院聲明異議，因其異議之
    對象尚未存在，該異議自不合法律上之程式，此觀之道路交
    通管理處罰條例第八十七條明定：受處分人，不服主管機關
    所為之處罰，得接到裁決書之翌日起十五日內，向管轄地方
    法院聲明異議，係以接到裁決書為前提至明。本件異議人甲
    ○○係於九十九年五月五日向原審聲明異議，惟主管機關即
    臺北區監理所就本件迄九十九年五月七日均尚未裁決，此有
    原審法院公務電話紀錄及異議人甲○○九十九年五月五日刑
    事聲明異議狀各一紙在卷可參，亦即異議人甲○○於本案向
    原審聲明異議時尚未有裁罰之存在，依前揭說明，其聲明異
    議顯不合法律上之程式，且無可補正，自應予以駁回。抗告
    人徒執前詞，就本件程序不合法未有任何之抗辯，應認其抗
    告為無理由，予以駁回。
四、據上論結，應依道路交通案件處理辦法第二十六條，刑事訴
    訟法第四百十二條，裁定如主文。
中    華    民    國    99    年    5     月    31    日
                  刑事第十八庭審判長法  官  吳鴻章
                                    法  官  周政達
                                    法  官  曾淑華
上正本證明與原本無異。
不得再抗告。
                                    書記官  王增華
中    華    民    國    99    年    5     月    31    日

司法院資訊處製作；財團法人民間司法改革基金會備份。
